【裁判字號】    95,簡上,40
【裁判日期】    950523
【裁判案由】    詐欺
【裁判全文】
臺灣新竹地方法院刑事判決              95年度簡上字第40號
上  訴  人  臺灣新竹地方法院檢察署檢察官
被      告  乙○○
                    現於臺灣雲林第二監獄
上列上訴人因被告詐欺案件，不服本院新竹簡易庭94年度竹簡字
第1120號，中華民國94年12月28日第一審簡易判決（聲請案號：
94年度偵字第5646號），提起上訴，暨移送併案審理（94年度偵
字第5845號），本院管轄第二審合議庭判決如下：
    主  文
原判決撤銷。
乙○○連續幫助意圖為自己不法之所有，以詐術使人將本人之物
交付，處有期徒刑伍月，如易科罰金，以佰元折算壹日。
    事  實
一、乙○○明知近年來坊間盛行以租賃、借用或買賣人頭帳戶之
    方式，供詐騙或恐嚇他人交付財物之犯罪工具，應已預見向
    其取得金融機構之存摺、金融卡者，具有詐騙他人錢財之目
    的，竟基於幫助他人從事詐欺犯行之概括犯意，（1）於民
    國93年6月某日，於聯合報分類廣告版中看見收購存摺之訊
    息後，未經其配偶金鳳之許可（竊盜部分未據告訴），擅自
    由家中櫃子將金鳳於93年3月16日在遠東國際商業銀行（下
    稱遠東銀行）林森分行所開立帳號：00000000000000000號
    存款帳戶之存摺及提款卡，以新台幣（下同）3000元之價格
    ，在新竹縣竹北市某處麥當勞賣與年約30餘歲年籍姓名不詳
    之某詐騙集團成員作為犯罪之工具，嗣該集團成員遂於同年
    9 月8日21時許，利用不知情林景美之名義在eBAY拍賣網站
    上申請Y87163會員帳號，假借拍賣華碩筆記型電腦之手段，
    使鐘彗文於同日23時30分許，依其指示利用郵局提款機轉帳
    之方式，匯款26000元至金鳳之上開帳戶內，而詐得鐘彗文
    之財物，嗣因鐘彗文遲未收到商品，且出賣人亦避不見面，
    始知受騙，而報警循線查獲；（2）又於93年9月初某日，依
    據前揭同一之聯合報所刊登之分類廣告之訊息，未經其配偶
    金鳳之許可（竊盜部分未據告訴），擅自由家中櫃子將金鳳
    在第一商業銀行（下稱第一商銀）新竹分行所開立帳號：00
    00000000000000號存款帳戶之存摺及提款卡（含密碼），在
    新竹縣竹北市某處麥當勞，以2000元代價，賣予與前揭同一
    之年約30餘歲之年籍姓名不詳之某詐騙集團成員作為犯罪工
    具。該集團成員遂於同年9月7日16時許，以甲○○之女兒遭
    地下錢莊綁架為由，使甲○○依其指示利用提款機轉帳之方
    式，匯入30000元至金鳳之上開帳戶內，而詐得甲○○之財
    物。嗣因甲○○之女謝依庭返家後，甲○○始知受騙，而報
    警循線得知上情。
二、案經台灣新竹地方法院檢察署檢察官自動檢舉簽分偵辦及嘉
    義市警察局移送台灣新竹地方法院檢察署檢察官移送併辦。
    理  由
一、上述事實，業經被告乙○○於本院準備程序及審理時均坦承
    不諱，核與被害人甲○○、鐘彗文於警詢時指述（見台南市
    警察局第一分局刑案偵查卷宗、94年度偵字第5845號偵查卷
    第12-13頁），及證人金鳳於警偵訊之證述相符（見台灣新
    竹地方法院檢察署94年度偵字第4066號偵查卷第10-11頁、
    台灣台南地方法院檢察署94年度偵字第4756號偵查卷第
    46-47 頁），此外，有臺北市政府警察局大同分局受理各類
    案件紀錄表、報案三聯單（台南市警察局第一分局刑案偵查
    卷宗）、金鳳第一商銀帳戶之存款明細（94年度偵字第4066
    號偵查卷第40頁）、金鳳第一商銀帳戶開戶資料（台南市警
    察局第一分局刑案偵查卷宗）、甲○○誠泰銀行大同分行存
    摺存款對帳單（94偵字第5646號偵查卷第16頁）、甲○○誠
    泰銀行大同分行存款帳戶餘額資料查詢（94偵字第5646號偵
    查卷第14頁）、鍾彗文被害報告單（94偵字第5845號偵查卷
    第14 頁）、鐘彗文存摺資料（94偵字第5845號第15-16頁）
    、金鳳遠東銀行開戶約定書、遠東銀行存摺往來明細、自動
    提款機交易明細表（94偵字第5845號偵查卷第18-19頁）等
    可佐，被告自白有與之相符之人證、書證佐之，足見被告自
    白與事實相符，堪以採信，本件事證明確，被告犯行應可認
    定。
二、核被告乙○○所為，係犯刑法第30條第1項、第339條第1項
    之幫助詐欺取財罪。被告2次幫助詐欺取財之犯行，時間緊
    接，觸犯構成要件相同之罪名，顯係基於概括之犯意反覆為
    之，為連續犯，依刑法第56條規定，論以一罪，並加重其刑
    。被告就上開詐欺取財係幫助犯，為從犯，均依正犯之刑減
    輕之。被告連續幫助詐欺取財部分有刑之加減，依法先加後
    減之。原審因認被告罪證明確，予以論科固非無見，但被告
    除觸犯已起訴之犯罪事實欄（2）部分之幫助詐欺取財犯行
    外，另觸犯犯罪事實欄（1）部分之幫助詐欺取財犯行（即
    移送併案審理部分），此部分與已起訴之幫助詐欺取財行為
    間，具有連續犯之裁判上一罪關係，已如前述，原審不及審
    酌此部分，尚有未洽，檢察官上訴意旨指摘原審判決有未及
    併予審理之不當為有理由，應由本院予以撤銷改判。爰審酌
    被告正值壯年不思正當管道取得財物、以出賣帳戶之方式對
    於社會治安造成之潛在危害性甚大，所取得之財產價值不高
    、犯後坦承犯行等一切情狀，量處如主文所示之刑，並諭知
    如易科罰金之折算標準。
據上論斷，應依刑事訴訟法第455條之1第1項、第3項、第369條
第1項前段、第364條、第299條第1項前段，刑法第56條、第30條
、第339條第1項、第41條第1項前段，罰金罰鍰提高標準條例第
1條前段、第2條，判決如主文。
本案經檢察官許恭仁到庭執行職務。
中    華    民    國    95    年    5     月    23    日
                  刑事第一庭審判長法  官  賴淑敏
                                  法  官  黃美文
                                  法  官  李毓華
以上正本證明與原本無異。
如不服本判決，應於送達後10日內向本院提出上訴狀。
中    華    民    國    95    年    5     月    23    日
                                  書記官  李佩真
附錄本案論罪科刑法條：
中華民國刑法第339條第1項(普通詐欺罪)
意圖為自己或第三人不法之所有，以詐術使人將本人或第三人之
物交付者，處5年以下有期徒刑、拘役或科或併科1千元以下罰金
。


司法院資訊處製作；財團法人民間司法改革基金會備份。
